【裁判字號】    98,審易,1436
【裁判日期】    980924
【裁判案由】    傷害等
【裁判全文】
臺灣高雄地方法院刑事判決            98年度審易字第1436號
公  訴  人  臺灣高雄地方法院檢察署檢察官
被      告  甲○○
            乙○○
            丙○○
上列被告因傷害案件，經檢察官提起公訴（97年度偵字第25777
號），本院判決如下：
    主  文
本件公訴不受理。
    理  由
一、公訴意旨係以：被告甲○○曾因違反著作權法等案件，經法
    院判處應執行有期徒刑2 年3 月確定，甫於民國94年8 月3
    日縮刑假釋出監，並於94年10月20日假釋期滿執行完畢，猶
    不知悔改；甲○○平日即不滿其姊姊王莉萱之男友即被告乙○○動輒欺負其姊姊，於97年7 月14日11時許，陪同其妹妹
    李曉薇及其姪女羅有均（即王莉萱之女）至高雄市○○區○○街16號即乙○○住處拿取羅有均放置在上址之撲滿；到達
    後，因乙○○對甲○○之敲門置之不理，甲○○遂持拖鞋敲
    破門扇玻璃（毀損部分，告訴不合法，另經檢察官為不起訴
    處分），伸手進入將門打開，並進入乙○○之臥室內，甲○○進入後質問乙○○何以時常欺負其姊姊，雙方因而發生口
    角爭執，進而均基於傷害之故意而為互毆，雙方從臥室一路
    拉扯互毆至廚房，乙○○與甲○○分別自廚房各取得菜刀與
    水果刀對峙，嗣甲○○所持之水果刀因碰撞斷裂，甲○○再
    改持菜刀一把，雙方作勢互砍。嗣乙○○躲入房間內，並撥
    打電話予其兄長即被告丙○○前來助陣，丙○○到達後，與
    乙○○基於傷害之犯意聯絡，雙方再度發生扭打，甲○○並
    將菜刀抵壓在丙○○之頸部，造成甲○○受有雙手多處挫擦
    傷、右前臂撕裂傷、右小腿撕裂傷之傷害；乙○○受有頸部
    、右肩胛挫擦傷、右手腕第四指表淺司裂傷之傷害；丙○○
    受有左頸、左手虎口挫擦傷之傷害，因認被告甲○○、乙○○、丙○○均涉犯刑法第277 條第1 項傷害罪嫌。
二、按告訴乃論之罪，告訴人於第一審辯論終結前，得撤回其告
    訴；又告訴經撤回者，法院應諭知不受理之判決，刑事訴訟
    法第238 條第1 項及第303 條第3 款定有明文。
三、本件被告甲○○、乙○○、丙○○因傷害案件，均經檢察官
    提起公訴，認被告係犯刑法第277 條第1 項之傷害罪。該罪
    依同法第287 條前段之規定，須告訴乃論。茲據告訴人甲○○、乙○○、丙○○於本院審理中，聲請撤回其告訴，揆諸
    前開說明，爰不經言詞辯論，逕為諭知不受理之判決。
四、至於被告甲○○被訴恐嚇罪部分，則由本院另行審結，附此
    敘明。
據上論斷，應依刑事訴訟法第303 條第3 款、第307 條，判決如
主文。
中    華    民    國    98    年    9     月    24    日
                  刑事第十庭   法  官  曾子珍
以上正本證明與原本無異。
如不服本判決應於收受送達後10日內向本院提出上訴書狀，並應
敘述具體理由；如未敘述上訴理由者，應於上訴期間屆滿後20日
內向本院補提理由書（均須按他造當事人之人數附繕本）「切勿
逕送上級法院」。
中    華    民    國    98    年    9     月    24    日
                               書記官  李承悌


司法院資訊處製作；財團法人民間司法改革基金會備份。
